臺灣新北地方法院民事裁定　　　　　　 110年度勞執字第45號
聲　請　人　高辰赫　
相　對　人　東貝光電科技股份有限公司

法定代理人　吳慶輝　
上列當事人間聲請裁定准予強制執行事件，本院裁定如下：
    主    文
新北市政府指派調解人於中華民國一一○年四月二十一日所處理
聲請人與相對人間有關勞資爭議調解紀錄中關於調解方案「勞資
雙方同意資方應給付資遣費新臺幣貳拾貳萬壹仟玖佰伍拾元分十
二期給付，金額及各期金額如下：第一期金額新臺幣壹萬捌仟肆
佰玖拾陸元給付日期為民國一一○年十月五日，第二期金額新臺
幣壹萬捌仟肆佰玖拾陸元給付日期為民國一一○年十一月五日，
第三期金額新臺幣壹萬捌仟肆佰玖拾陸元給付日期為民國一一○
年十二月六日，第四期金額新臺幣壹萬捌仟肆佰玖拾陸元給付日
期為民國一一一年一月五日，第五期金額新臺幣壹萬捌仟肆佰玖
拾陸元給付日期為民國一一一年二月七日，第六期金額新臺幣壹
萬捌仟肆佰玖拾陸元給付日期為民國一一一年三月七日，第七期
金額新臺幣壹萬捌仟肆佰玖拾陸元給付日期為民國一一一年四月
五日，第八期金額新臺幣壹萬捌仟肆佰玖拾陸元給付日期為民國
一一一年五月五日，第九期金額新臺幣壹萬捌仟肆佰玖拾陸元給
付日期為民國一一一年六月六日，第十期金額新臺幣壹萬捌仟肆
佰玖拾陸元給付日期為民國一一一年七月五日，第十一期金額新
臺幣壹萬捌仟肆佰玖拾陸元給付日期為民國一一一年八月五日，
第十二期金額新臺幣壹萬捌仟肆佰玖拾肆元給付日期為民國一一
一年九月五日，如有一期未到視為全部到期。」之調解成立部分
，准予強制執行。
聲請人其餘聲請駁回。
聲請程序費用由相對人負擔。
    理    由
一、按勞資爭議經調解成立或仲裁者，依其內容當事人一方負私
    法上給付之義務，而不履行其義務時，他方當事人得向該管
    法院聲請裁定強制執行並暫免繳裁判費；於聲請強制執行時
    ，並暫免繳執行費，勞資爭議處理法第59條第1項前段定有
    明文。
二、本件聲請意旨略以：緣聲請人與相對人於民國（下同）110
    年4月21日經新北市政府勞資爭議指派調解人進行調解，雙
    方調解成立在案，相對人應給付聲請人資遣費及薪資共新臺
    幣（下同）280,328元元，惟相對人並未依約履行，爰依勞
    資爭議處理法第59條第1項前段規定准予強制執行等語。
三、經查，本件聲請人主張兩造前揭勞資爭議，前經新北市政府
    勞資爭議調解人調解成立，調解方案如主文所示之調解成立
    ，相對人迄今並未履行等情，業據聲請人提出新北市110年5
    月5日新北府勞資字第11008606027號函暨所附之新北市政府
    勞資爭議調解紀錄（下稱系爭調解紀錄）為證據，堪信屬實
    。是聲請人依首揭條文聲請就相對人應給付其資遣費221,
    950元之調解成立部分裁定准予強制執行，合於法律規定，
    應予准許。
四、至於聲請人請求就相對人應給付其薪資87,567元准予強制執
    行部分，因系爭調解紀錄內容並未有勞資雙方就薪資87,567
    元成立調解之記載，且聲請人雖提出110年6月30日協調會議
    紀錄乙份為證據，惟該份協調會議並非屬勞資爭議處理法第
    59條第1項所定「經調解成立或仲裁」之情形，自無逕依該
    條聲請強制執行之適用，故聲請人請求依據協調會議紀錄，
    就薪資87,567元部分裁定准予強制執行，為無理由，應予駁
    回。
五、依勞資爭議處理法第59條第1項，裁定如主文。
中    華    民    國    110    年    10    月    8    日
                  勞動法庭       法  官  徐玉玲
以上正本證明與原本無異
如不服本裁定應於送達後10日內向本院提出抗告狀，並應繳納抗
告費新台幣1,000元整。
中    華    民    國   110    年    10    月    12    日
                                 書記官  黃奎彰